# 请教陈版主，判断合并类型 - 同一还是非同一，还有会计处理

提问人：wx_60dc5c912975 时间：2021-06-30 20:31:49
最近遇到一个企业，原注册地在甲地公司名称为A公司，被乙地政府招引过去，要求在乙地设立B公司作为未来上市的母体。
企业的操作是：A公司的原所有股东（共 10 位股东，最大股东是董事长，他的的控股比例45%）将持有的A公司股权评估作价出资设立了B公司；
A简化后的公司单体账面情况：实收资本 700 万，未分配利润为-800万，净资产为-100万，A公司评估作价了 1300 万；
B公司设立，注册资本设为 100 万；
我的逻辑是：对B公司而言，单体财务报表体现的是长期股权投资 1300 万，和实收资本 100 万、资本公积 1200 万；由于A所有股东出资设立了B，A成了B的全资子公司，那么B的合并报表是否应该是同一控制下的企业合并，合并下来的报表体现抵消分录是：
借：长期股权投资 -1300
贷：股本 -700
未分配利润 800
贷：资本公积 -1200；
未分配利润-200（差额）
最终合并报表的结果是净资产-100（实收资本 100 ，净亏损-200）
但是，企业请了信永中和审计，信永中和坚持认为是非同一控制下企业合并，合并报表确认了一千多万的无形资产，我都怀疑我自己的想法是否准确。还请看到提问的陈版主和各位朋友能不吝赐教。

回答人：chenyiwei
由于该项交易是全体股东一致同意下的重组行为，各方股东所占权益和公司的控制权结构、治理结构均无变化，且该重组行为本身不具有商业实质，故个人更倾向于作为同一控制下合并处理。